臺灣基隆地方法院刑事判決　
110年度易字第146號
公  訴  人  臺灣基隆地方檢察署檢察官
被      告  陳品睿



選任辯護人  吳誌銘律師（法律扶助律師）
上列被告因竊盜等案件，經檢察官提起公訴（109年度偵字第328
0號），本院判決如下：
    主    文
陳品睿犯竊盜罪，處有期徒刑參月，如易科罰金，以新臺幣壹仟
元折算壹日；又犯非法由自動付款設備取財罪，處有期徒刑參月
，如易科罰金，以新臺幣壹仟元折算壹日。應執行有期徒刑伍月
，如易科罰金，以新臺幣壹仟元折算壹日。
未扣案之犯罪所得共新臺幣壹拾參萬玖仟元，沒收之，於全部或
一部不能沒收或不宜執行沒收時，追徵其價額。
    犯罪事實
一、陳品睿於民國108年11、12月間，於網路上結識陳錫凰，二
    人初識不久，陳品睿即於109年1月14日在與陳錫凰聊天時，
    得悉陳錫凰於當日將一筆金額新臺幣（下同）136,900元之
    現金存入陳錫凰所有之中國信託商業銀行（下稱中信商銀）
    帳戶內，而知道陳錫凰中信商銀帳戶內有13萬多元之存款；
    陳品睿於109年1月27日邀約陳錫凰翌日（1月28日、農曆年
    初四）一同至新竹市立動物園遊玩，並先預訂好基隆至新竹
    之「自強號」火車票及位於新竹市○區○○路00號「水蜜桃時
    尚旅店」（下稱水蜜桃旅店）之住宿；嗣同年月28日上午11
    時許，陳品睿與陳錫凰抵達新竹火車站後，因尚未至入住時
    間，二人乃先至旅店內寄放行李，再攜帶隨身背包至新竹動
    物園遊玩。嗣至同日下午5時許，二人遊罷動物園並共用晚
    餐後，一同返回水蜜桃旅店，並於同日下午5時42分許，登
    記入住投宿。隨後二人進入旅店房間內，陳品睿不時催促陳
    錫凰趕緊進浴室洗澡，並交給陳錫凰一顆不明藥丸（無證據
    證明係足以使人昏迷、失去意識、或無法抗拒之藥劑）服用
    。陳錫凰乃將隨身財物置放於套房浴室外之長椅上，進入浴
    室沐浴盥洗（約於同日下午5時43分許入住進入房間之時起
    至同日晚間10時許之間）。陳品睿見陳錫凰置有財物之背包
    放置於浴室外，因缺錢花用，竟起貪念，而基於為自己不法
    所有之意圖及竊盜之犯意，趁陳錫凰沐浴而無法注意看管財
    物之際，於前述時段內某時，徒手竊取陳錫凰置放於背包內
    之小錢包1只（背包內有小皮夾及小錢包各1只，小錢包內另
    置有陳錫凰之身分證、健保卡、機車行照及中信商銀000000
    000000帳號之金融卡、第一商業銀行【下稱第一商銀】之金
    融卡各1張、現金3,000元等證件、財物），得手後藏置。嗣
    陳品睿為得以提領陳錫凰中信帳戶內之存款，表面上係為提
    款、轉帳，實則為探知金融卡密碼，乃於同日晚上10時許，
    佯以其台北之友人當下無錢返家，向其借款，其必須轉帳1,
    000元至其友人帳戶為藉口，向陳錫凰商借1,000元及金融卡
    （連同密碼），俾得轉帳至其友人帳戶。陳錫凰拗不過陳品
    睿央求，且認金額不多，乃同意商借第一商銀提款卡，並將
    提款卡密碼告知陳品睿。是日晚間10時許，陳錫凰欲自背包
    內取出置有中信及第一商銀金融卡之小錢包時，發現小錢包
    不翼而飛，因當時陳品睿仍陪伴在側，神態自若，故陳錫凰
    未對陳品睿起疑，甚而誤認疑係自己白天在新竹動物園遊玩
    時失竊，因而未交給陳品睿。其後，陳品睿不動聲色，並於
    翌（29）日凌晨0時許，趁陳錫凰服藥後極為睏盹而熟睡之
    時，佯裝外出替陳錫凰尋找失竊之錢包及至當地派出詢問，
    並傳送臉書簡訊給陳錫凰。嗣至29日上午9時40分許，陳品
    睿對陳錫凰藉口其叔叔有事相尋，要先離開旅館，乃於同日
    上午9時43分許，獨自離開水蜜桃旅店。陳品睿離開前，因
    知悉陳錫凰之財物悉數置於小錢包內，又該小錢包已遭其竊
    得，陳錫凰身上已無餘錢，乃交給陳錫凰1,000元作為返家
    車資。陳品睿於29日上午9時43分許離開水蜜桃旅店後，復
    又另行基於為自己不法所有之意圖，並基於以不正方法由自
    動付款設備取得他人之物之犯意，於同日上午10時14分許，
    在新竹市某處，持上開竊得之陳錫凰中信商銀提款卡，操作
    自動櫃員機付款設備，以輸入密碼使自動櫃員機辨識系統對
    真正持卡人之辨識陷於錯誤之不正方法，從陳錫凰所有中信
    商銀帳戶內，提領現金120,000元；翌日（1月30日）凌晨0
    時24分許，又承前詐領之接續犯意，以同前手法，復提領出
    16,000元，共詐得136,000元得手，並已花用一空。陳錫凰
    返回基隆上班後，欲將金融卡掛失，經銀行人員告知有提領
    記錄，陳錫凰始知遭到盜領，乃報警究辦，始悉上情。　　
二、案經被害人陳錫凰訴由基隆市警察局第一分局函轉新竹市警
    察局第二分局報告臺灣新竹地方檢察署檢察官偵查後，呈請
    臺灣高等檢察署檢察長核轉臺灣基隆地方檢察署檢察官偵查
    起訴。
    理    由
壹、程序事項（證據能力）
一、供述證據
　　被告及其辯護人就檢察官提出之證據，除對證人即告訴人陳
    錫凰於偵查中之證述，主張係審判外之陳述，且未經交互詰
    問，故否認此部分之證據能力外，就其餘書證及告訴人警詢
    指證陳述之證據能力（見告訴人109年2月2日於基隆市警察
    局第一分局南榮路派出所之調查筆錄—新竹地檢偵3755號卷
    第4至5頁），均不爭執（見本院110年8月10日準備程序筆錄
    第3頁、110年8月6日刑事辯護意旨狀第1頁），茲論述如下
    ：　
(一)證人陳錫凰警詢陳述
　　按被告以外之人於審判外之陳述，雖不符前4 條（指刑事訴
    訟法第159條之1至第159條之4）之規定，而經當事人於審判
    程序同意作為證據，法院審酌該言詞陳述或書面陳述作成之
    情況，認為適當者，亦得為證據；又當事人、代理人或辯護
    人於法院調查證據時，知有第159條第1項不得為證據之情形
    ，而未於言詞辯論終結前聲明異議，視為有前項之同意。刑
    事訴訟法第159條之5第1項、第2項定有明文。被告及其辯護
    人，就證人陳錫凰於警詢時之供述證述，於本院準備及審判
    程序均未表示爭執證據能力（見本院110年8月10日準備程序
    筆錄第3頁、110年9月11日審判筆錄），且迄至言詞辯論終
    結前均未聲明異議，依法應視為被告同意證人陳錫凰於審判
    外之警詢陳述作為證據；本院復審酌證人陳錫凰之警詢之陳
    述、供述證據，未顯示有何顯不可信、以不正方法取得等情
    況，堪認取得證據過程適當，復與待證事實具有關聯性，且
    經本院於審判程序依法調查，自得為證據。
(二)證人陳錫凰偵訊證述　　　　
１、按刑事訴訟法第159條之1 第2項規定：「被告以外之人於偵
    查中向檢察官所為之陳述，除顯有不可信之情況者外，得為
    證據」，已揭示被告以外之人於偵查中向檢察官所為之陳述
    ，原則上有證據能力，僅於顯有不可信之情況者，始例外否
    定其得為證據。是被告如未主張並釋明顯有不可信之情況時
    ，檢察官自無須再就無該例外情形為舉證，法院亦無庸在判
    決中為無益之說明。換言之，法院僅在被告主張並釋明有「
    不可信之情況」時，始應就有無該例外情形，為調查審認。
    又上開規定，考其立法意旨，係以刑事訴訟法規定檢察官代
    表國家偵查犯罪、實施公訴，依法其有訊問被告、證人及鑑
    定人之職權，證人、鑑定人且須具結，而實務運作時，偵查
    中檢察官向被告以外之人所取得之陳述，原則上均能遵守法
    律規定，不致違法取供，其可信性極高，為兼顧理論與實務
    ，爰於第159條之1 第2項明定被告以外之人於偵查中向檢察
    官所為之陳述，除顯有不可信之情況者外，得為證據（參考
    刑事訴訟法第159條之1立法理由）。
２、復按「被告以外之人於審判外之言詞或書面陳述，除法律有
    規定者外，不得作為證據」，刑事訴訟法第159條第1項固有
    明文。惟現行刑事訴訟法關於行通常審判程序之案件，為保
    障被告之反對詰問權，復對證人採交互詰問制度，詰問權係
    指訴訟上當事人有在審判中輪流盤問證人，發現真實，辨明
    供述證據真偽之權利，屬於人證調查證據程序之一環，與證
    據能力係指符合法律所規定之證據適格，而得為認定犯罪事
    實存在與否之證據資格，在性質上並不相同，亦即證據能力
    與是否經訴訟當事人詰問，而為合法調查者迥異；其未經詰
    問者，僅屬未經合法調查之證據，並非無證據能力，而禁止
    證據之使用；是未經被告詰問之被告以外之人於偵查中向檢
    察官所為之陳述，依刑事訴訟法第159條之1 第2項之規定，
    原則上屬於法律規定為有證據能力之傳聞證據，於例外顯有
    不可信之情況，始否定其得為證據。所謂「不可信之情況」
    ，係指就卷證本身為形式上觀察，其陳述時之外在環境及情
    況有無受到外力干擾等情而言，為判斷是否有例外不得為證
    據之要件，與證據之證明力無涉（最高法院99年度台上字第
    5051號、100年度台上字第7379號判決意旨參照）。
３、證人即告訴人陳錫凰於偵查中結證證述，既經檢察官依法定
    程序，命其具結以擔保其係據實陳述，且經檢察官告知具結
    之義務及偽證之處罰後具結而為任意陳述（見109年6月30日
    、109年9月10日偵訊筆錄—基隆地檢偵3280號卷第29至33頁
    、第67至71頁），並無違法取供或證明力明顯過低之瑕疵，
    堪認其所為之陳述，應係出於真意，且具有憑信性，被告辯
    護人復未能釋明證人陳錫凰於檢察官偵查中，經具結證述之
    詞，有何「顯不可信」之情形，依刑事訴訟法第159條之1 
    第2項規定及上開說明，自認證人陳錫凰於偵查中所為證述
    ，具有證據能力。
二、非供述證據
　　至下列所引用卷內之文書證據之證據能力部分，並無證據證
    明係公務員違背法定程式所取得，且檢察官、被告及其選任
    辯護人於本院亦均未主張排除下列文書證據之證據能力，且
    迄本院言詞辯論終結前均未表示異議，本院審酌前揭證據並
    無顯不可信之情況與不得作為證據之情形，復均與待證事實
    具有關連性，且經本院於審判程序依法調查、提示，依刑事
    訴訟法第158條之4反面解釋及第159條之4之規定，亦認具有
    證據能力。　
貳、實體事項
一、認定上開犯罪事實所憑之證據及理由
    訊據被告陳品睿固不否認有於109年1月28日下午5時42分許
    與告訴人陳錫凰一同入住新竹市水蜜桃旅店，並於同年月29
    日上午10時14分許、30日凌晨0時24分許，持告訴人之中信
    商銀金融卡，於ATM各提款120,000元、16,000元之事實；惟
    僅坦承提領16,000元部分，是未經同意自行盜領，仍矢口否
    認有何竊盜或盜領告訴人帳戶內120,000元存款等犯行，辯
    稱：伊沒有竊取告訴人之錢包，而且伊領得告訴人中信帳戶
    內之120,000元，係告訴人自己將她中信帳戶之金融卡交付
    給伊，並親口告訴伊提款密碼，因為伊沒有生活費，向告訴
    人商借120,000元，獲得告訴人同意借款，始持告訴人之中
    信商銀提款卡提領云云（見被告109年7月14日、109年9月10
    日偵訊筆錄－基隆地檢偵3280號卷第55至第57頁、第65頁至
    第67頁，本院110年8 月10日準備程序筆錄第2頁、110年9月
    11日審判筆錄）。然查：
(一)被告陳品睿於109年1月29日上午10時14分許及同年月30日凌
    晨0時24分許，持本件中信商銀金融卡、輸入密碼而領取告
    訴人中信商銀帳戶內存款120,000元、16,000元乙節，業據
    證人即告訴人陳錫凰於檢察官偵訊、本院審判時具結證述明
    確（109年9月10日偵訊筆錄－基隆地檢偵3280卷第64頁、本
    院110年9月11日審判筆錄），並為被告所不否認（同上偵卷
    第65至第67頁、本院110年8月10日準備程序筆錄第2頁、110
    年9月11日審判筆錄）；此外，復有告訴人中信商銀0000000
    00000號帳戶存款交易明細及自動化交易LOG資料-財金交易
    各1紙在卷可稽（見同上偵卷第39、41頁）；又告訴人於109
    年1月28日晚間10時許前不久，向被告告以金融卡密碼（告
    訴人原意係提供帳戶內存款餘額較少之第一商銀金融卡，只
    因提款密碼均相同），故被告知悉金融卡密碼（僅告訴人稱
    係被告以在台北友人亟需1,000元轉帳為藉口，被告則稱係
    告訴人自願借伊120,000元而告知），而得以自始即輸入正
    確密碼一情，亦據告訴人陳述及被告供述無誤（基隆地檢偵
    3280號卷第64頁、第68頁，本院110年9月11日審判筆錄），
    足認被告有輸入正確提款密碼盜領告訴人中信商銀帳戶內存
    款之能力，首堪確認。
(二)被告雖辯稱伊提領120,000元係經告訴人同意云云，惟經告
    訴人駁斥，告訴人就被告以遠方（台北）友人急需借款1000
    元、及友人在台北，需以金融卡轉帳等由相瞞，並明確指稱
    以兩人當時認識不久，相見不過幾次之初淺交情，其僅有可
    能相借1000元給被告，因為金額較小，但絕不可能借出十數
    萬如此大之金額，且其必不會出借帳戶內存款較多之中信商
    銀金融卡，頂多出借其之第一商銀金融卡，因為中信商銀帳
    戶內之136,900元，是其已逝組母之遺產，非屬其一人所有
    ，其不會擅自應允出借非其個人獨有之120,000元及提供中
    信帳戶之金融卡（見基隆地檢偵3280號卷第63至第64頁、第
    68頁，本院110年9月11日審判筆錄）；觀證人即告訴人前後
    證述一致且明確，至為可信。另參諸被告於檢察官訊問及本
    院審理時，供稱伊於109年1月29日凌晨3時許，始得知告訴
    人金融卡密碼，同日凌晨4時許，告訴人給伊金融卡，伊係
    於買完「麥當勞」（速食）回水蜜桃旅店後，始向告訴人借
    金融卡，告訴人從包包內拿金融卡給伊後，說其皮夾少了一
    個，伊到周邊的警察局協助告訴人尋找錢包，未拿取告訴人
    之錢包云云（見基隆地檢3280號偵卷第55頁至第57頁、第65
    頁至第67頁、本院卷【110年9月11日審判筆錄】），是果如
    被告所述，被告係外出買完「麥當勞」速食回旅館後，始向
    告訴人借中信金融卡，告訴人「其時」方發現錢包不見，則
    告訴人之後又如何交付已失竊不見之中信商銀金融卡予被告
    ？告訴人又如何同意被告持金融卡轉帳？兼以依照水蜜桃旅
    店監視器畫面及本件帳戶存款交易明細資料，被告於109年1
    月29日上午9時43分許獨自離開上開旅館後，隨即於同日（2
    9日）上午10時14分許提領120,000元，復於翌日（30日）凌
    晨0時24分許提領16,000元，被告自承16,000元部分，未得
    告訴人同意而擅領，惟如被告所辯為真，提領120,000元部
    分係經告訴人同意，則告訴人連如此鉅額均會同意，何以會
    在意區區萬餘元？是證被告所辯，與常情事理有違，不足採
    信。
(三)尤其要者，告訴人與被告於當日在新竹市立動物園之旅遊行
    程結束，入住水蜜桃旅店前，曾在外一起用餐，當時告訴人
    確認財物無損，背包內小錢包及皮夾俱在，足證告訴人所稱
    雖在遊動物園遊玩過程中，曾感覺背包遭扯動，但因背包無
    任何異狀，且被告當時在其背包旁，故確認裝有中信商銀金
    融卡之錢包，在其與被告二人共進晚餐時，仍未失竊；再者
    ，告訴人證稱其與被告入住水蜜桃旅店房間後，直至翌日退
    房前，其均未曾離開房間一步，此間其所有之背包，亦一直
    放在旅店房間內，而房間內，僅有其與被告二人，而被告曾
    一直催促其至浴室內洗澡，此時，在浴室外之房間內，僅被
    告一人，其所有之財物，亦均擺放在房間內等情，此據告訴
    人證述歷歷；是可推告訴人所指證房間內僅有二人，其裝有
    證件及金融卡之小錢包，應係被告竊走，符合一般事理。
(四)被告辯稱伊於109年1月29日上午10時14分許，領取之120,00
    0元，是向告訴人商借作為生活費，而提款卡及密碼是「29
    日凌晨3時許」，告訴人親手交付及親口告知云云（見109年
    9月10日被告偵訊筆錄—基隆地檢偵3280卷第55至56頁）；然
    證人即告訴人證稱於29日晚間10時許，欲出借而取出第一商
    銀金融卡（提款密碼與中信商銀相同）給被告時，發現裝有
    上述個人證件及金融卡2張、現金3000元之小錢包不見，因
    此未出借交付給被告；被告並稱要幫伊尋找、聯絡派出所等
    語（見同上地檢署109年6月30日、109年9月10日偵訊筆錄、
    本院110年9月11日審判筆錄），業據告訴人證述甚詳，是依
    證人即告訴人所證述，告訴人早在28日晚間10時至11時許，
    即發現金融卡失竊，自無於29日凌晨3時許，尚得以交付提
    款卡之可能或告知提款密碼之必要。又經本院審繹本案中信
    商銀金融卡在「ATM」之交易明細表（基隆地檢偵3280卷第3
    9頁）、被告及告訴人進出水蜜桃旅店之監視錄影畫面擷取
    照片（新竹地檢偵3755卷第17至20頁）、二人於社群通訊軟
    體「LINE」之對話紀錄（基隆地檢偵3280卷第39頁73至89頁
    ），比對本案相關時程（時間）：
　　1、二人於（109年1月）28日下午5時42分許投宿入住（監視
　　   器畫面擷取照片—新竹地檢偵卷第17頁）→
　　2、（28日）晚間10時至11時許間，告訴人發現放有2張金融
　　   卡及現金、證件之小錢包失竊 （證人即告訴人陳錫凰證
　　   述—109年6 月30日偵訊筆錄—基隆地檢偵卷第30頁、本
　　   院審判筆錄）→
　  3、28日晚間11時許，被告外出至旅店附近速食店 「麥當勞
　　　 」購買宵夜及飲食（「LINE」對話翻拍照片—基隆地檢
　　   偵卷第79至80頁）→
　　4、29日凌晨0時至3 時許，被告又再度離開水蜜桃旅店、「
　　   自稱」幫忙尋找失竊之錢包（金融卡） ，告訴人因已昏
　　   沈酣睡，未有任何回應（「LINE」對話翻拍照片—基隆
　　   地檢偵卷第81頁）→
　　5、29日上午9時43分許，被告獨自一人離開水蜜桃旅店，未
　　   再回返 （監視器畫面擷取照片—新竹地檢偵卷第18至19
　　   頁）→
  　6、（29日） 上午10時許，被告在水蜜桃旅店外，聯絡告訴
　　　 人，佯稱稍後陪同告訴人至警察局、派出所尋找「失竊
       」之錢包（財物）（LINE」對話翻拍照片—基隆地檢偵卷
       第81頁）→
　　7、（29日）上午10時14分許，被告於新竹市某處，利用「A
　　   TM」提款方式，自告訴人中信商銀帳戶，領出120,000元
　　   （中信商銀存款交易明細—基隆地檢偵卷第39頁）→
　　8、（29日） 下午2時許至5時許，被告「謊稱」「半夜」（
       本院按：29日凌晨3時許【一般人認知為「28日大半夜、
       深夜」已幫告訴人跑兩趟（本院按：指新竹「文華」及
       「東勢」派出所）找尋（LINE」對話翻拍照片—基隆地檢
       偵卷第85至87頁）→
　　9、30日凌晨0 時24分許，被告又於不詳地點，利用「ATM」
       提款方式，自告訴人中信商銀帳戶，接續（二度）領出1
       6,000元（中信商銀存款交易明細—基隆地檢偵卷第39頁
       ）
(五)比對綜觀上述時間歷程，告訴人之錢包（金融卡）於28日晚
    間10、11時許，已（發現）確實失竊，則如何能於29日凌晨
    3時許，再交給被告提款？兼以綜合比對各該時間，均足以
    佐證告訴人所述時間過程，前後一致、符合科學、邏輯，被
    告所述，漏洞百出、與事理科學相違、與經驗常情相悖，如
    何採信？甚者，被告既然「幫忙」告訴人尋找失竊財物、代
    向「警察局」、「派出所」詢問，告訴人勢必已將失竊物（
    小錢包及其外觀）、失竊財物（小錢包及內裝物，如有何證
    件、卡片、資料、現金多少等等）等具體內容，陳述或敘述
    給被告知悉，被告才能向員警描述形容（報案、備案、通知
    、紀錄），因此被告於本院訊問既然於29日凌晨3時許，已
    知悉告訴人置有金融卡等財物之錢包失竊，並據此資訊向警
    察詢問、尋找，則其如何能在「同時間」取得告訴人已經「
    失竊」之中信商銀金融卡？又如何能於其自稱之向警察詢問
    （29日凌晨3時許）後7小時（10時14分），即可以告訴人「
    失竊」之金融卡，輸入密碼提領高達120,000元之款項？被
    告因而語塞，改口辯稱誤以為告訴人「遺失」的是另一個小
    皮夾，而非小錢包云云(本院110年9月11日審判筆錄）。被
    告所辯，不僅前後矛盾不一、且與實務（備案、報案）、一
    般事理、社會常情有違，自毫無足採。尤以上述第6、7、8
    點之過程，被告一方面於29日上午「10時」至「10時7分」
    許，以「LINE」通知告訴人，會幫忙、陪同找尋失竊財物（
    基隆地檢偵卷第81至83頁），一方面幾乎於同時之「10時14
    分」（10時7分之聯絡後7分鐘），至自動櫃員機詐領120,00
    0元（交易明細—同卷第39頁），猶如表面上對告訴人安撫（
    甜言蜜語），暗地裡違背誠信、欺瞞詐騙（巧言令色），表
    裡不一、玩兩手策略，以取信告訴人，不致使犯行提早東窗
    事發，是被告所辯，全無可採。
(六)被告辯稱120,000元是經告訴人同意提領，隔天之16,000元
    ，係自己錢仍不夠花用，才未經告訴人同意，自行提領，事
    後伊覺得對告訴人不好意思，加上換手機（號碼），所以才
    未聯絡告訴人（不好意思），告訴人也才會聯絡不到伊（換
    手機門號）云云（同前偵訊及本院審判筆錄）；然被告係於
    29日下午4、5時，假藉「叔叔有事找」並謊稱處理完，再返
    回陪伴告訴人繼續尋找失竊財物，聯絡上述過程後，自29日
    最後一則訊息（17：01）後，從此無任何回應、也不再接應
    告訴人語音電話（基隆地檢偵卷第87至89頁）；被告自斯時
    起，從此失聯，並失去蹤影。如被告所述為真，告訴人
　　都願借款120,000元給被告，並放任被告提領，則金融卡如
    非被告竊取盜領，自當可再心安理得、正當向告訴人解釋、
    借款，然被告係從此「不聞不問」、「銷聲匿跡」，避不見
    面，足證被告係因竊盜、詐領而心虛藏匿，此為可證之事實
    。由此又更證告訴人錢包財物，係遭被告竊取、存款係遭被
    告盜領，告訴人指證毫無瑕疵、且有斑斑事證。本件事證明
    確，被告犯行堪以確認。　　
二、論罪科刑　　
(一)核被告所為，分別是犯刑法第320條第1項之普通竊盜罪及第
    339條之2第1項之非法由自動付款設備取財罪。按刑法上之
    接續犯，乃係數行為於同時同地或密切接近之時地實施，侵
    害同一之法益，各行為之獨立性極為薄弱，依一般社會健全
    觀念，在時間差距上，難以強行分開，在刑法評價上，以視
    為數個舉動之接續施行，合為包括之一行為予以評價，較為
    合理（詳最高法院86年度台上字第3295號判例意旨參照）；
    被告雖接連2日（109年1月29日上午10時14分、30日凌晨0時
    24分）於不同地點，由自動付款設備提領告訴人中信帳戶內
    之存款，然主觀上顯係基於一個行為決意分別所為，持續侵
    害同一告訴人之同一財產法益，其2次行為之獨立性極為薄
    弱，依一般社會健全觀念，在時間差距上，難以強行分開，
    是以，此部分犯行應視為數個舉動之接續施行，為包括之一
    行為予以評價，屬接續犯。
(二)被告所犯上開2 罪間，犯意各別、時間及地點不同、行為及
    方法互殊、構成要件有異，為數罪，應予以分論併罰。又按
    刑法上「一行為」包括自然意義之一行為與法律意義之一行
    為，而一行為觸犯數罪名之想像競合犯，其存在之目的，在
    於避免對於同一不法要素予以過度評價，基於行為基本評價
    之合理原則，自應以行為人之行為決意作為區分一行為與數
    行為之標準，亦即行為人基於單一決意之行為即為刑法上之
    一行為，不因行為時間前後不一致而有不同。換言之，行為
    人出於單一決意之行為，只要在時間縱向或橫向關係上具有
    行為統一性，應即符合一行為之概念。至在單一決意下，二
    行為間具有行為局部之同一性（即德國實務所稱之行為重疊
    性），或其行為著手實行階段可認為同一者，且就事件整體
    過程予以客觀觀察後，若形式上獨立之行為，彼此之間具有
    全部或一部不可割之一致性或事理上之關聯性，且犯罪目的
    單一，依一般社會通念，認應評價為一行為，自應適用想像
    競合犯之規定論以一罪。然查，被告經濟狀況不佳，缺錢花
    用，因而竊取告訴人錢包內財物，但錢包內有價值者，僅有
    現金3000元，而金融卡除必須知曉提款密碼外，尚須帳戶內
    有存款，始具「財產」價值；告訴人因錢包內現金僅有3000
    元，財物不豐，故被告再以訛詐方式，騙得金融卡密碼，並
    得以遂領，其動機、手段、行為、成立要件俱不相同，無從
    認係單一決意，或行為有何局部同一、重疊之處，且一為趁
    被害人「不知」之際行之（竊盜）、一為積極訛詐被害人，
    取得提款密碼，利用被害人「無知」之態為之（詐領）；是
    仍可分割評價。因之檢察官認被告此二行為，係成立一行為
    觸犯數罪名之想像競合犯，容有誤會，附此敘明。
(三)爰以行為人之責任為基礎，審酌被告年紀尚輕，身體健全，
    竟無正當職業、固定收入，利用網路上結識女性網友之機會
    ，名義上「付出」，實則竊取被害人財物供己花用，好逸惡
    勞、所為實不足取；而被告竊盜後詐領，且將被害人存款幾
    乎悉數詐領一空，顯見被告之貪心，其欠缺尊重他人財產權
    及法治之觀念，猶不應輕縱；而被害人遭盜及詐領之金額不
    小，且被告迄今猶分文未賠，造成被害人損失甚鉅，兼以被
    告犯後於警詢、偵訊至本院審理時，均矢口否認犯行，多所
    矯飾，顯見毫無悔意；另衡量被告素行不佳，未與被害人和
    解、未思悔過等情，應予嚴懲；加以審酌本件犯罪手法、動
    機、目的、所得，及被告學識（高職肄業）、經濟、品行、
    與被害人關係等一切情狀，就被告所犯，分別量處如主文所
    示之刑及定易科罰金、應執行之標準，以資儆懲。
(四)被告竊取之現金3,000元及詐領之136,000元，共計139,000
    元，屬於被告犯罪所得，且未扣案，被告亦未返還或賠償告
    訴人，又核無過苛條款之適用，爰依刑法第38條之1第1項前
    段之規定，宣告沒收，且因未據扣案，併依同條第3 項之規
    定，於全部或一部不能沒收或不宜執行沒收時，追徵其價額
    。至未扣案之中國信託銀行金融卡（帳號：000-0000000000
    000000）及第一銀行金融卡、健保卡及身分證、行照、小錢
    包等物，固亦屬被告犯罪所得，惟或純屬個人身分、信用證
    明之用，倘被害人申請註銷、掛失止付並補發新證件、卡片
    ，原證件、卡片即失去功用，錢包價值低微，沒收或追徵與
    否，對於被告不法行為之評價與非難，或係刑罰預防矯治目
    的助益甚微，且上開金融卡片已經告訴人掛失、註銷、更換
    ，足認上開遭竊物品，均欠缺刑法上之重要性，倘若另外開
    啟執行程序探知所在及其價額，其手段與目的關聯薄弱且不
    符比例，有違訴訟經濟，為免執行困難及過度耗費公益資源
    ，依刑法第38條之2第2項，認無宣告沒收、追徵之必要，併
    予說明。
據上論斷，應依刑事訴訟法第299條第1項前段，判決如主文。
本案經檢察官陳宜愔偵查起訴，檢察官林明志到庭執行職務。
中　　華　　民　　國　　110 　年　　10　　月　　1 　　日
                　刑事第四庭  法　官　李辛茹
以上正本證明與原本無異。
如不服本判決應於收受送達後20日內向本院提出上訴書狀，並應
敘述具體理由；其未敘述上訴理由者，應於上訴期間屆滿後20日
內向本院補提理由書(均須按他造當事人之人數附繕本)「切勿逕
送上級法院」。　　
中　　華　　民　　國　　110 　年　　10　　月　　8 　　日
                              書記官  陳彥端  
附錄論罪法條：
中華民國刑法第320條
意圖為自己或第三人不法之所有，而竊取他人之動產者，為竊盜
罪，處5年以下有期徒刑、拘役或50萬元以下罰金。
意圖為自己或第三人不法之利益，而竊佔他人之不動產者，依前
項之規定處斷。
前二項之未遂犯罰之。
中華民國刑法第339條
（普通詐欺罪）
意圖為自己或第三人不法之所有，以詐術使人將本人或第三人之
物交付者，處5年以下有期徒刑、拘役或科或併科50萬元以下罰
金。
以前項方法得財產上不法之利益或使第三人得之者，亦同。
前二項之未遂犯罰之。